臺灣苗栗地方法院民事裁定　　　　　　　 96年度小上字第6號
上　訴　人　甲○○
被 上 訴人　乙○○
上列當事人間請求侵權行為損害賠償事件，上訴人對於中華民國
96年4 月3 日本院苗栗簡易庭95年度苗小字第1121號第一審民事
小額判決提起上訴，本院裁定如下：
    主    文
上訴駁回。
第二審訴訟費用新臺幣壹仟伍佰元由上訴人負擔。
    理    由
一、按對於小額程序之第一審裁判之上訴或抗告，非以其違背法
    令為理由，不得為之；上訴狀內應記載上訴理由，表明(一)原
    判決所違背之法令及其具體內容(二)依訴訟資料可認為原判決
    有違背法令之具體事實，民事訴訟法第436 條之24第2 項、
    第436 條之25分別定有明文。所謂判決有違背法令，乃指判
    決不適用法規或適用不當，為同法第468 條所明定，此並為
    小額事件之上訴程序所準用（民事訴訟法第436 條之32第2
    項參照）。而以判決有不適用法規或適用不當為上訴理由時
    ，其上訴狀或理由書應有具體之指摘，並揭示該法規之條項
    或內容，若係成文法以外之法則，應揭示該法則之旨趣，倘
    為司法院解釋或最高法院之判例，則應揭示該判解之字號或
    其內容，如依民事訴訟法第469 條所列第1 款至第5 款理由
    提起上訴時（第6 款未準用，民事訴訟法第436 條之32第2
    項參照），其上訴狀或理由書應揭示合於該條款之事實，上
    訴理由狀如未依此項方法表明者，即難認為已對原判決之違
    背法令有具體之揭示，其上訴自難認為合法，最高法院71年
    台上字第314 號判例足資參照。次按上訴不合程式或已逾期
    間或法律上不應准許者，第二審法院應以裁定駁回之，為民
    事訴訟法第471 條第1 項、第444 條第1 項前段所明定，此
    於小額事件之上訴程序亦準用之（民事訴訟法第436 條之32
    第2 項參照）。
二、本件上訴人不服第一審判決提起上訴，依其上訴理由狀所載
    略以：臺灣苗栗地方法院檢察署（下稱苗栗地檢署）95年度
    他字第366 號一案之告訴人古達鋒、洪秀春（下稱告訴人2
    人）於民國95年5 月2 日按鈴申告蔡蕙如等8 人觸犯刑法第
    138 條罪名，同時委任上訴人為告訴代理人，由值日檢察官
    廖啟村受理，原告亦盡職在偵查庭陳述案情。嗣於95年10月
    30日15時40分，被上訴人（擔任苗栗地檢署檢察官）通知告
    訴人2 人到地檢署偵訊，卻不通知上訴人到庭，待上訴人主
    動到地檢署趁法警廖高鍶開門讓告訴人2 人及蔡蕙如等人進
    入偵查庭之際，趨上探入偵查庭內而遭被上訴人指示下被拒
    ，被上訴人上開行為已違反刑事訴訟法第236 條之1 第1 項
    前段規定，原審不察，仍為上訴人敗訴之判決，其適用法律
    顯然違背法令。況且，原審屬於小額訴訟程序，依法應強制
    調解，原審卻未踐行調解程序而進行言詞辯論程序，亦違背
    法令，爰提起上訴云云。
三、經查，核前開上訴意旨僅在陳明擔任告訴代理人之權利，其
    並未表明原判決所違背之法令及具體內容，亦未指出依訴訟
    資料可認為原判決有違背法令之具體事實。再者，本件訴訟
    標的之金額係在10萬元以下，屬於民事訴訟法第403 條第1
    項第11款所列之事項，應進行調解程序，然此前提係以未具
    有同法第406 條第1 項各款所定事由，然本件被上訴人於原
    審經電話聯繫下，明確表示不願意調解，有審理單在卷可參
    （見原審卷第12頁），而調解程序貴在兩造均願到院進行調
    解始有調解成立之契機，故原審審酌上情認定已符合同法第
    406 條第1 項第1 款調解顯無成立之望，無庸進行調解程序
    ，並無違背法令，且依同法第406 條規定，得逕以裁定駁回
    者為「調解之聲請」，而本件上訴人提起訴訟並非聲請調解
    ，自無裁定駁回調解聲請之問題，上訴人仍執前詞，顯係對
    於法律有所誤認。本院參酌上開說明，其上訴自難認為合法
    ，應予駁回。
四、依民事訴訟法第436 條之32第1 項準用同法第436 條之19規
    定，第二審法院為訴訟費用之裁判時，應確定其訴訟費用額
    ，是本件第二審訴訟費用額，依後附計算書確定為如主文第
    2 項所示金額。
五、據上論結，本件上訴為不合法，依民事訴訟法第436 條之32
    第1 、2 項、第444 條第1 項、第95條、第78條、第436 條
    之19第1 項，裁定如主文。
中　　華　　民　　國　　96　　年　　7 　　月　　31　　日
                  民事庭  審判長法  官  張淑芬
                                法　官  王萬金
                                法　官  吳振富
以上正本係照原本作成。
不得抗告。
                                書記官　黃麗靜
中　　華　　民　　國　　96　　年　　7 　　月　　31　　日
  計算書
┌─────────────┬─────────────┬──────────┐
│項　　　　　　　　　目    │    金　　額　（新臺幣）  │   備　　　　註     │
├─────────────┼─────────────┼──────────┤
│第二審裁判費　　　　　　  │1,500元                   │　　　　　　　　    │
├─────────────┼─────────────┼──────────┤
│共　　　　　　　　　計　　│1,500元                   │由上訴人負擔。　    │
└─────────────┴─────────────┴──────────┘
